# ROGER **CAMARA**



#### **SOBRE**

Designer estratégico baseado em Porto Alegre com mais de 10 anos de experiência em projetos desafiadores para grandes marcas do setor varejista e de serviços digitais. Meu foco é entregar e promover a inovação estratégica e competitiva nos projetos em que participo através das metodologias do design e lean inception.



28 Anos



Av. Plinio Brasil Milano Auxiliadora - Porto Alegre (RS)

#### CONTATO

+55 (51) 98318-7440



roger.camara@outlook.com

#### **IDIOMAS**

Português - Nativo

Espanhol - Avançado

Ingles - Intermediário

### **EXPERIÊNCIA PROFISSIONAL**

Consultor de Design Estratégico - GlobalNet

2020 - 2020

Atividades: coordenação do projeto de desenvolvimento de um novo canal/serviço de vendas para o mercado B2B. Identificação de potenciais de mercado através de processos de pesquisa e BI. Desenvolvimento estratégico de expansão de marca. Participação no processo de branding, produto e estratégias de marketing. Treinamento da equipe comercial durante o processo de implantação do canal de vendas em todo o território brasileiro.

#### Diretor de Design - Magna Estratégia

2017 - 2020

Atividades: responsável por coordenar e executar projetos de inovação estratégica para internacionalização de marcas e produtos na América Latina. Atuei em projetos de branding, produto, serviços, soluções digitais, experiência de usuário e na inovação tecnológica de ferramentas de vendas para o mercado B2B.

UX Designer - Grupo Navent / Imobex (Argentina)

2010 - 2016

Atividades: desenvolvimento de interfaces para produtos digitais, aplicativos e websites. Desenvolvimento front-end em AngularJS e Cordova. Pesquisa, identificação e desenvolvimento de melhorias para o serviço.

Front-end Developer - NetOne Systems (USA)

2007 - 2010

Atividades: desenvolvimento front-end de interfaces para produtos digitais, hotsites e campanhas de marketing.

## **FORMAÇÃO**

Especialização em Design Estratégico: Inovação e	2018-2020
Prototipagem do Sistema-Produto Serviço	
Universidade do Vale do Rio dos Sinos - Porto Alegre	

Bacharel em Design Estratégico	2013-2017
Universidade do Vale do Rio dos Sinos - Porto Alegre	

Curso de extensão em Human Centered Design **MAI 2015** Politecnica di Milano - Italia

Curso de extensão em UX Design JUL 2014 Universidad de Palermo - Buenos Aires

# **ESPECIALIDADES**

Design Estratégico **Design Thinking** Front-End (CSS, JS, HTML) **Branding** 

## **UX** Design

Pesquisa / Personas / Cenários Blueprint Journey Map Performance Prototipos / Wireframe

Pesquisa e Análise de Dados

Jira, Confluence, Slack, Git

Python

Embalagem / Produto

Visual Design (Interfaces)

Metodologias Ágeis

Bash / ZSH

Spark AR / Unity 3D

Documentação

Lean Inception

Adobe Suite (XD, AI, PS, AE)

**Motion Graphics**